# 急切请教陈版：收入问题

提问人：跨度防护 时间：2018-04-13 23:27:42
案例：企业与大型超市客户合作，将其生产的家用饰品等销售给客户。 1 、合同约定：客户享有无条件退换货的权利。实际执行存在退货，包括正常退货（滞销或终端客户退货时）及清场退货（即企业与客户不再合作后，客户将未出售给终端消费者的产品退还企业），假设退货金额 50 ，退货后企业会开红票（含本期及以前年度）。退货时企业做账为（假设不考虑税费） 借：收入 贷：应收账款 2 、交易过程中的其他费用：（ 1 ）企业送至超市各门店的配送费由企业承担，假设金额 100 ，此费用客户会开票给企业；（ 2 ）
陈列费、促销费等，假设金额 50 ，此费用客户会开票给企业。 合同约定该等费用需冲销企业的应收账款。 企业做账为 借：销售费用 贷：应收账款 3 、每月企业会与客户对账（核对送货情况，非结算款的对账），企业据此开具发票并确认收入，假设金额300 。 企业做账为（假设不考虑税费） 借：应收账款 贷：收入 4 、正常情况下，每月客户与企业核对应结算款项，但当客户留存的货物大于其应付企业金额时，本月可能不结算，即企业视其销售情况与企业结算。
基于上述事项，个人觉得：（ 1 ）客户拥有无条件退货的权利，且实际亦存在退货，企业应估计退货率（难点是清场退货可能不好估计），并据此确认收入。否则以前年度的退货冲减当期收入，可能造成收入为负数；（ 2 ）鉴于企业与客户发生的上述序号 1 描述的两种退货情况，且又如上述序号 4 描述，是否需考虑根据客户的终端销售情况确认收入。但也存在难点，因为一般情况下，客户根据收货数量与企业核对并结算款项，若收到的款项大于终端销售额，此时应计入预收账款？（ 3 ）或者根据资金结算情况确认收入，但资金结算与否不及时。（ 4 ）序号 2 描述的配送费，每单均会发生，虽然客户给企业开了发票，但应冲减收入，并要求客户不再开具发票，该费用应冲减企业的开票金额；陈列费、促销费，偶尔发生，虽然合同约定可以冲抵货款，但计入销售费用不存在问题。
请教陈版：（ 1 ）上述案例收入确认方法该如何判断；（ 2 ）收入金额应如何确定：（ 3 ）交易过程中的其他费用该如何处理，发票开具是否规范？

回答人：chenyiwei
个人意见：还是在客户（超市）确认收货时确认收入，但须谨慎估计退货率，毕竟货物到超市之后就不再由企业控制，不是一般意义上的受托代销。 以各种名义支付给超市的款项，参照新准则中“应付客户对价”的处理原则，根据超市方面是否提供了对应的服务，相应确认费用或者冲减收入，而不是单纯考虑该费用的金额与销售量或者销售额是否相关。